# 新金融工具准则涉及的报表列示

提问人：hcyyyy 时间：2022-03-31 11:35:20
请教陈版主，A和B是同一控制下的两家非上市公司，A持有B 3%的股权，在报表列示的时候，按照新金融工具准则是需要在长投列示还是其他非流动金融资产列示~

回答人：chenyiwei
A持有B3%的股权，A对B应无控制、共同控制或重大影响，应作为金融资产核算，默认为其他非流动金融资产。